臺灣高等法院刑事判決　　　　　　　　96年度交上易字第31號
上　訴　人
即　被　告　甲○○
選任辯護人　鍾康治　律師
上列上訴人因公共危險案件，不服臺灣臺北地方法院95年度交易
字第835號，中華民國96年1月10日第一審判決（起訴案號：臺灣
臺北地方法院檢察署95年度偵字第24623號），提起上訴，本院
判決如下：
    主  文
原判決撤銷。
甲○○服用酒類，不能安全駕駛動力交通工具而駕駛，累犯，處
有期徒刑柒月。
    事  實
一、甲○○前於民國92年間，因公共危險案件，經原審以92年度
    店交簡字第436號判決科處罰金銀元20000元，嗣並確定，92
    年11月25日執行完畢；復於94年間，因公共危險案件，經台
    灣台中地方法院以94年度中交簡字第385號判決判處有期徒
    刑3月，嗣並確定，94年5月16日易科罰金執行完畢；又於95
    年間，因公共危險案件，經原審於95年7月20日以95年度北
    交簡字第1819號判決判處有期徒刑6月，嗣並確定，同年9月
    22日易科罰金執行完畢。甲○○猶不知自我悔改，仍於95年
    10月24日零時許至淩晨1時10分許，在台北市○○○路○段附
    近某處，飲用威士忌約2杯，已達不能安全駕駛動力交通工
    具之程度，竟仍於同日1時45分許，駕駛車牌號碼9F－3738
    號自小客車，從台北市○○○路至建國南北路，由長安東路
    上建國高架道，再從辛亥路上國道三號高速公路。嗣於同日
    2 時6分許，行經國道三號高速公路台北聯絡道南向21公里
    處，為國道公路警察局第九警察隊木柵分隊員警發現其駕駛
    過程中有駕車不穩、忽快忽慢等不正常之駕車舉動，顯有不
    能安全駕駛動力交通工具而駕駛之情事而予以攔停，並測得
    其酒精濃度呼氣值為0．96MG/L。
二、案經國道公路警察局報請臺灣臺北地方法院檢察署檢察官偵
    查後起訴，因被告於原審準備程序進行中為有罪之陳述，經
    原審合議庭裁定行簡式審判程序。
    理  由
一、訊據被告對於前揭事實雖稱認罪，但辯稱沒有不能安全駕駛
    云云，然查前揭事實，已據被告於原審審理時坦承不諱，並
    經證人即查獲之警員賴恆助於本院證稱他（指被告）上交流
    道以後有忽快忽慢的駕車行為，於國道公路21公里處才攔截
    下來，確實有忽快忽慢、駕車不穩的情形。我們攔截的時候
    ，有很多情況，有的開車比較快、有的比較慢，有的開車不
    穩，一般都是這樣我們才會攔下來，若他開車很順，或開車
    沒有異狀，我們一般都不會攔下來。刑法第185之3案件測試
    觀察紀錄表駕車不穩、忽快忽慢處要打勾。酒測是在高速公
    路上，生理平衡等其他部分都是帶回分隊才製作。根據他說
    的，他喝酒完已經超過二個小時。匝道一般限速是40，他看
    到警車在前面他會比較慢，一般是這個情況，若沒有喝酒，
    都很正常的速度開過去。他是我攔檢的，我認為他有忽快忽
    慢，證人即警員呂光明於本院亦證稱他的動作我們覺得不大
    一樣，我們在匝道路肩攔檢，一般人上匝道不會像這樣有時
    快有時慢，攔檢這種情形的大部分都是酒後駕車等，復有酒
    精濃度測試紙、國道公路警察局第九警察隊木柵分隊查獲公
    共危險案件簡易表格、內政部警政署國道公路警察局舉發違
    反道路交通管理事件通知單在卷可稽。再當酒精呼氣濃度達
    0．5毫克時，將造成反應較慢、感覺減低、影響駕駛等輕到
    中度之中毒症狀，而當酒精呼氣濃度達0．75毫克時，將造
    成思考改變、個性行為改變等輕到中度之中毒症狀，有行政
    院國軍退除役官兵輔導委員會臺北榮民總醫院88年8月5日（
    88）北總內字第26868號函文可考，而被告經員警查獲時，
    其駕車過程復有駕車不穩、忽快忽慢等不正常之駕車舉動，
    亦經證人即警員賴恆助、呂光明證述明確，足見被告服用酒
    類後，已不能安全駕駛動力交通工具而駕駛至明，雖證人賴
    恆助稱汽車駕駛人酒後生理協調平衡檢測紀錄表裡面有打勾
    部分都合格，在下面畫的同心圓算正常，以酒後駕車的人來
    看，這個圓算不錯，他的穩定性、平衡性也算不錯等，證人
    呂光明雖亦稱汽車駕駛人酒後生理協調平衡檢測紀錄表、同
    心圓當時是我的同事製作，我在現場，檢測部分他有達到合
    格，我們就這樣製作等，惟查證人即警員賴恆助證稱酒測是
    在高速公路上，生理平衡等其他部分都是帶回分隊才製作，
    且依汽車駕駛人酒後生理協調平衡檢測紀錄表上所載之檢測
    時間係95年10月24日淩晨3時，在國道公路警察局第九警察
    隊木柵分隊檢測（含劃同心圓部分）等，亦有該檢測紀錄表
    在卷可稽，被告此之檢測時間距其於95年10月24日零時許至
    淩晨1時10分許之喝酒時間，已有相當之時距，是被告於距
    其喝酒相當時間後此部分之檢測雖經檢測合格及證人賴恆助
    、呂光明稱該汽車駕駛人酒後生理協調平衡檢測紀錄表裡面
    有打勾部分都合格，在下面畫的同心圓算正常等，亦不能為
    被告有利之認定，無從推翻被告前有駕車不穩、忽快忽慢等
    不正常之駕車舉動，酒測值達酒精濃度呼氣值為0．96MG/L
    之服用酒類後，已不能安全駕駛動力交通工具而仍駕駛之事
    實，被告前揭之辯解，無非卸責之詞，不足採信，本件事證
    明確，被告之犯行，堪以認定。
二、核被告甲○○所為，係犯刑法第185條之3服用酒類不能安全
    駕駛動力交通工具而駕駛罪。被告前於94年間，因公共危險
    案件，經台灣台中地方法院以94年度中交簡字第385號判決
    判處有期徒刑3月，嗣並確定，94年5月16日易科罰金執行完
    畢；又於95年間，因公共危險案件，經原審於95年7月20日
    以95年度北交簡字第1819號判決判處有期徒刑6月，嗣並確
    定，同年9月22日易科罰金執行完畢，有被告前案紀錄表在
    卷可稽，其於5年以內故意再犯本件有期徒刑以上之罪，核
    屬累犯，依刑法第47條第1項之規定，加重其刑。
三、原審認被告所犯事證明確，予以論罪科刑，固非無見，惟原
    判決事實欄認被告駕駛過程中有駕車不穩、跨線行駛、偏離
    車道等不正常之駕車舉動等，惟依證人賴恆助於本院證稱被
    告係駕車不穩、忽快忽慢，那是入口匝道，我們攔他時他駕
    車不穩，單純只有駕車不穩、忽快忽慢的情形我們才攔檢他
    。他是我攔檢的，我認為他有忽快忽慢。該處路有邊線，車
    道只有一個。證人即警員呂光明亦證稱匝道只有邊線而已等
    ，是尚難認被告有跨線行駛、偏離車道等不正常之駕車舉動
    ，原判決為此部分之認定尚有未洽，又卷附之汽車駕駛人酒
    後生理協調平衡檢測紀錄表裡面有打勾部分之檢測合格及在
    下面畫的同心圓算正常，何以不足為被告有利之認定，原判
    決未予論斷，亦有未洽，被告上訴否認犯行等為無理由，但
    原判決既有上開可議之處，仍應由本院將原判決撤銷改判，
    爰審酌被告分別於92年、94年及95年6月間，一再因公共危
    險案件，經法院判刑確定，已如前述，卻仍再犯本件公共危
    險案件，顯見其缺乏尊重其他用路人生命、財產安全觀念之
    犯罪動機、目的、手段、違反義務之程度、犯罪後之態度及
    檢察官稱被告先後共犯三次酒後駕車行為，其中最後一次95
    年易科罰金完畢後一個月又犯本案，顯然不尊重用路人生命
    財產安全等一切情狀，量處如主文所示之刑。
據上論斷，應依刑事訴訟法第369條第1項前段、第364條、第299
條第1項前段，刑法第185條之3、第47條第1項、刑法施行法第1
條之1判決如主文。
本案經檢察官洪泰文到庭執行職務。
中　　華　　民　　國　　96　　年　　5 　　月　　15　　日
                  刑事第七庭  審判長法  官  楊貴雄
                                    法  官  江國華
                                    法  官  許宗和
以上正本證明與原本無異。
不得上訴。
                                    書記官  沈秀容
中　　華　　民　　國　　96　　年　　5 　　月　　21　　日
中華民國刑法第185條之3
服用毒品、麻醉藥品、酒類或其他相類之物，不能安全駕駛動力
交通工具而駕駛者，處1年以下有期徒刑、拘役或3萬元以下罰金
。
